es: Pureza química: >90 %; >95 %; >99 %; Otros
ja: 化学純度: >90%; >95%; >99%; その他
sl-SI: Kemijska čistost: >90 %; >95 %; >99 %; Drugo
sv: Kemisk renhet: >90 %; >95 %; >99 %; Övrigt
vi: Độ tinh khiết hoá học: >90%; >95%; >99%; Khác
cs: Čistota chemikálie: >90 %; >95 %; >99 %; Jiné
en: Chemical purity: >90%; >95%; >99%; Other
bg-BG: Чистота на химически продукт: >90%; >95%; >99%; Други
it: Purezza chimica: >90%; >95%; >99%; Altro
ro-RO: Puritate chimică: >90%; >95%; >99%; Altele
hr-HR: Kemijska čistoća: >90 %; >95 %; >99 %; Ostalo
ko: 화학적 순도: >90%; >95%; >99%; 기타
el: Χημική καθαρότητα: >90%; >95%; >99%; Άλλο
sk-SK: Chemická čistota: >90%; >95%; >99%; Iné
nb: Kjemisk renhet: >90%; >95%; >99%; Annet
de: Chemische Reinheit: >90 %; >95 %; >99 %; Sonstiges
th: ความบริสุทธิ์ของสารเคมี: >90%; >95%; >99%; อื่นๆ
pl: Czystość chemiczna: >90%; >95%; >99%; Inne
ru: Чистота химического вещества: >90%; >95%; >99%; Другое
pt-PT: Pureza química: >90%; >95%; >99%; Outro
tr: Kimyasal Saflık: >%90; >%95; >%99; Diğer
fr: Pureté chimique: >90%; >95%; >99%; Autre
lt-LT: Cheminis grynumas: >90 %; >95 %; >99 %; Kita
nl: Chemische zuiverheid: >90%; >95%; >99%; Andere
pt-BR: Pureza química: >90%; >95%; >99%; Outro
zh-TW: 化學純度: >90%; >95%; >99%; 其他
da: Kemisk renhed: >90 %; >95 %; >99 %; Andet
fi: Kemiallinen puhtaus: >90 %; >95 %; >99 %; Muu
hu: Vegyszer tisztasága: >90%; >95%; >99%; Egyéb
zh-CN: 化学纯度: >90%; >95%; >99%; 其他